臺灣士林地方法院民事裁定　　　　　　　100年度聲字第160號
原　　　告　黃素女
被　　　告　陳珀明
上列當事人間聲請停止執行事件，本院裁定如下：
    主  文
聲請人供擔保新臺幣壹拾萬元後，本院97年度執字第61474 號執
行事件之強制執行程序，於本院100 年度補字第283 號債務人異
議之訴事件判決確定、和解或撤回起訴前應暫予停止。
    理  由
一、按有回復原狀之聲請，或提起再審或異議之訴，或對於和解
    為繼續審判之請求，或提起宣告調解無效之訴、撤銷調解之
    訴，或對於許可強制執行之裁定提起抗告時，法院因必要情
    形，或依聲請定相當並確實之擔保，得為停止強制執行之裁
    定，強制執行法第18條第2項定有明文。
二、本件聲請人以其經向本院提起債務人異議之訴為理由，聲請
    裁定停止97年度執字第61474 號兩造間拆屋還地等執行事件
    （下稱系爭執行事件）之強制執行程序。
三、本院調取上述執行事件卷宗及100 年度補字第283 號債務人
    異議之訴事件卷宗審究後，認為聲請人之聲請為有理由，應
    予准許。
四、關於應供擔保金額之酌定，按法院依強制執行法第18條第2
    項定擔保金額而准許停止強制執行之裁定者，該項擔保係備
    供債權人因停止執行所受損害之賠償，其數額應依標的物停
    止執行後，債權人未能即時受償或利用該標的物所受之損害
    額，或其因另供擔保強制執行所受之損害額定之，非以標的
    物之價值或其債權額為依據（最高法院86年度臺抗字第442
    號裁定意旨參照）。本院審酌系爭執行事件相對人請求執行
    之內容係拆除4 樓頂層增建，將屋頂平台返還全體共有人。
    則相對人因停止執行所受之損害，應為停止期間未能即時利
    用上述標的所受之損害額。而系爭4 層樓增建部分，以其建
    物面積及整棟建物連同增建共計5 層折算結果，占有基地臺
    北市○○區○○段二小段15 4-8地號土地（下稱系爭基地）
    之面積計為22.4平方公尺（（15.6 1＋96.38 ）÷5= 22.4
    ，小數點以下四捨五入）。又系爭基地目前公告現值及公告
    地價分別為每平方公尺新臺幣（下同）11萬4,000 元、3 萬
    1,800 元（按80% 計算申報地價為2 萬5,440 元），亦有臺
    北市地價查詢資料存卷可參。復以上述債務人異議之訴事件
    訴訟標的之價額計255 萬3, 600元，是屬得上訴第三審之通
    常訴訟事件，審酌各級法院辦案期限實施要點第2 項第2 款
    、第7 款規定，民事審判案件第一審、第二審、第三審各為
    1 年4 月、2 年、1 年，從寬推估本件停止執行之期間應為
    4 年4 月。故本件相對人因停止執行可能所受無法利用上述
    標的之損害額，以按照土地法第97條規定最高租金限額為土
    地申報地價年息百分之10之標準計算相當於租金之損害，應
    為8 萬6,428 元（相對人就系爭基地應有部分為100 分之35
    。停止期間其所受相當於租金損害之計算式：22.4×25,440
    ×10% ×35/100×（4+4/12)=86,428，小數點以下四捨五入
    ）。另綜酌一切情狀，本院認聲請人為相對人因停止執行可
    能所受損害供擔保之金額，應以10萬元為適當，爰裁定如主
    文所示。
五、依強制執行法第18條第2項裁定如主文。
中    華    民    國   100    年    4     月    13    日
                  民事第三庭  法  官  施月燿
以上正本證明與原本無異。
如對本裁定抗告，應於裁定送達後10日內向本院提出抗告狀，並
繳納抗告費新臺幣1,000 元。
中    華    民    國   100    年    4     月    14    日
                              書記官  吳昀蔚